臺灣新北地方法院刑事判決
111年度簡上字第77號
上  訴  人
即  被  告  鳳麗雪



上列上訴人因詐欺案件，不服本院民國110年12月14日以110年度
簡字第4612號所為之第一審刑事簡易判決（聲請簡易判決處刑案
號：110年度偵字第24054號），提起上訴，本院管轄之第二審合
議庭判決如下：
    主  文
上訴駁回。 
    事實及理由
一、本案經本院審理結果，認原審以被告鳳麗雪所為，係犯刑法
    第339條第1項詐欺取財罪，審酌被告不思以正途賺取金錢，
    不顧告訴人所屬店家經營超商營生之辛苦，反利用超商人員
    忙碌時向其誆稱帳單繳費找零不足而詐得金錢，行為誠屬不
    該，兼衡被告年逾60、智識程度高職畢業、自陳無業、且為
    中低收入戶而家庭經濟狀況貧寒、犯罪動機、目的、手段、
    情節、遭詐騙之金額尚微、犯後於事證明確下猶否認犯行之
    態度等一切情狀，量處罰金新臺幣（下同）3,000元，如易
    服勞役，以1,000元折算1日，其認事用法均無違誤，量刑亦
    屬妥適，應予維持，並引用如附件所示第一審刑事簡易判決
    書（含檢察官聲請簡易判決處刑書）所記載之事實、證據及
    理由。
二、上訴駁回之理由：
 ㈠ 被告上訴意旨雖以：告訴人一直說伊詐欺，伊並沒有做這種
    事情云云。
 ㈡ 經查，證人即告訴人王曉薇於警詢及偵查中證稱：伊當時在
    統一超商上班，對方（即被告）來超商繳費，金額為830元
    ，被告支付1,000元，伊找了170元給被告，當下有其他客人
    須結帳，伊便把170元放在被告前方桌上後，即服務其他客
    人，忙完後，被告跟伊說怎麼只找給她70元，伊便再拿100
    元給被告，之後伊觀看監視器，發現伊當時有把1張100元鈔
    票、1個50元及2個10元硬幣放在被告前方桌上，被告把鈔票
    放在包包內後，才又跟伊要錢等語（見偵字卷第13、14頁、
    第63、64頁），並指認被告即為對其詐欺之人，有指認犯罪
    嫌疑人紀錄表及被告於偵查庭拍攝照片在卷（見偵字卷第19
    至21頁、第55頁）可稽；另依臺灣新北地方檢察署檢察官勘
    驗當日監視器畫面，勘驗結果略以：店員（即告訴人）將繳
    費所找170元給穿著紅衣女子（即被告），該紅衣女子將100
    元收入右邊包包內，再向店員表示未收到，店員再交付100
    元予紅衣女子等旨，有勘驗筆錄、監視器翻拍照片在卷（見
    偵字卷第25至35頁、第51、52頁）可佐，可見告訴人既已將
    170元交付被告，被告趁告訴人服務其他客人時，將100元收
    入包包，向告訴人佯稱找零少100元云云，致告訴人陷於錯
    誤而另交付100元予被告，被告顯有詐欺之客觀行為及主觀
    故意無訛，是被告辯稱其並無詐欺行為，顯與卷內事證不符
    ，應不可採。是被告上訴無理由。
三、按被告於第二審經合法傳喚，無正當之理由不到庭者，得不
    待其陳述，逕行判決，刑事訴訟法第371條定有明文。次按
    對於簡易判決處刑不服而上訴者，得準用上開規定，此觀諸
    刑事訴訟法第455條之1第3項之規定自明。是本案被告經本
    院合法傳喚，無正當理由未到庭，本院爰不待其陳述，而為
    一造辯論判決，併此敘明。
據上論斷，應依刑事訴訟法第455條之1第1項、第3項、第368條
、第373條、第371條，判決如主文。
本案經檢察官徐世淵偵查後聲請簡易判決處刑，檢察官詹啟章到
庭執行公訴。　 　　　
中　　華　　民　　國　　111 　年　　9 　　月　　6 　　日
                  刑事第十九庭  審判長法　官  許博然
　　　　　　　　　
　　　　　　　　　                    法  官  王國耀
　　　　　　　　　
　　　　　　　　　                    法  官  洪韻婷
上列正本證明與原本無異。
不得上訴。
                                      書記官  張家瑀
中　　華　　民　　國　　111 　年　　9 　　月　　12　　日
 附件
臺灣新北地方法院刑事簡易判決
                                     110年度簡字第4612號
聲  請  人  臺灣新北地方檢察署檢察官
被      告  鳳麗雪
上列被告因詐欺案件，經檢察官聲請以簡易判決處刑（110年度
偵字第24054號），本院判決如下：
    主  文
鳳麗雪犯詐欺取財罪，處罰金新臺幣參仟元，如易服勞役，以新
臺幣壹仟元折算壹日。
未扣案之犯罪所得現金新臺幣壹佰元沒收，於全部或一部不能沒
收或不宜執行沒收時，追徵其價額。
    事實及理由
一、本件犯罪事實、證據及所犯法條，除犯罪事實欄一第9行「
    塞入上衣口袋內藏放」更正為「塞入隨身包包內藏放」外，
    其餘均引用如附件檢察官聲請簡易判決處刑書之記載。
二、爰以行為人之責任為基礎，審酌被告不思以正途賺取金錢，
    不顧告訴人所屬店家經營超商營生之辛苦，反利用超商人員
    忙碌時向其誆稱帳單繳費找零不足而詐得金錢，行為誠屬不
    該，兼衡被告年逾六十、智識程度高職畢業、自陳無業、且
    為中低收入戶而家庭經濟狀況貧寒、犯罪動機、目的、手段
    、情節、遭詐騙之金額尚微、犯後於事證明確下猶否認犯行
    之態度等一切情狀，量處如主文所示之刑，並諭知易服勞役
    之折算標準。末查，被告詐得現金新臺幣100元，為其犯罪
    所得，未扣案而未能發還告訴人，自應依刑法第38條之1第1
    項前段規定宣告沒收，並依同條第3項規定，於全部或一部
    不能沒收或不宜執行沒收時，追徵其價額。
三、依刑事訴訟法第449條第1項前段、第3項、第454條第2項、
    第450條第1項，刑法第339條第1項、第42條第3項前段、第3
    8條之1第1項前段、第3項，刑法施行法第1條之1，逕以簡易
    判決處刑如主文。
四、如不服本判決，得自收受送達之翌日起20日內向本院提出上
    訴狀，上訴於本院第二審合議庭（須附繕本）。
本案經檢察官徐世淵聲請以簡易判決處刑。
中    華    民    國   110    年    12    月     14   日
                  刑事第二十六庭  法  官  徐蘭萍
以上正本證明與原本無異
　　　　　　　　　　              書記官  吳進安
中　　華　　民　　國　　110 　年　　12　　月　　15　 日 
附錄本案論罪科刑法條全文：
中華民國刑法第339條
意圖為自己或第三人不法之所有，以詐術使人將本人或第三人之
物交付者，處5 年以下有期徒刑、拘役或科或併科50萬元以下罰
金。
以前項方法得財產上不法之利益或使第三人得之者，亦同。
前二項之未遂犯罰之。
 附件：
臺灣新北地方檢察署檢察官聲請簡易判決處刑書
                                   110年度偵字第24054號
　　被　　　告　鳳麗雪　女　61歲（民國00年0月00日生）
　　　　　　　　　　　　住新北市○○區○○路0段00巷00號
　　　　　　　　　　　　國民身分證統一編號：Z000000000號
上列被告因詐欺案件，業經偵查終結，認為宜聲請以簡易判決處
刑，茲將犯罪事實及證據並所犯法條分敘如下：
　　　　犯罪事實
一、鳳麗雪於民國110年2月24日下午1時許，至新北市○○區○ ○路
    0段000號統一便利商店虹海門市，進行繳納帳單之服務，並
    由當時值班人員王曉薇進行收取鳳麗雪所交付新臺幣（下同
    ）1000元款項及找零、蓋印等服務之事宜，而鳳麗雪於繳納
    帳單並收受王曉薇找零170元（1張100元紙鈔、1個50元及2
    個10元銅板）時，見王曉薇正同時服務其他客人，竟基於意
    圖為自己不法所有之詐欺犯意，於同日下午1時7分許，在上
    揭門市內，先將王曉薇所找零之100元紙鈔趁王曉薇不注意
    時以右手自桌上拿取塞入上衣口袋內藏放，並向王曉薇詐稱
    為何僅找零70元，是否要收取手續費云云，致王曉薇誤認其
    找零錯誤，而再行由收銀機內拿取100元紙鈔1張與鳳麗雪。
    嗣王曉薇結帳並調取監視錄影畫面檢視，方悉受騙。
二、案經王曉薇訴由新北市政府警察局土城分局報告偵辦。
　　　　證據並所犯法條
一、訊據被告鳳麗雪矢口否認有何上揭犯行，辯稱：監視錄影畫
    面中之人並非伊，伊並沒有為上揭犯行等語。然上揭犯罪事
    實，業據證人王曉薇於警詢及偵查中證述甚明，並有員警職
    務報告、犯人指認紀錄表、現場監視錄影翻攝照片1份及本
    署勘驗筆錄附卷可稽，被告前揭所辯，實難採信，是其犯嫌
    應堪認定。
二、核被告所為，係犯刑法第339條第1項詐欺罪嫌。又犯罪所得
    100元部分，請依刑法第38條之1第1項、第3項規定宣告沒收
    或追徵價額。
三、依刑事訴訟法第451條第1項聲請逕以簡易判決處刑。
　　此　致
臺灣新北地方法院
中　　華　　民　　國　 110　　年　　10　　月　　25　　日                      檢　察　官　徐世淵